最高法院刑事判決            一○○年度台上字第六○二○號
上  訴  人  洪銘璟
上列上訴人因違反毒品危害防制條例案件，不服台灣高等法院高
雄分院中華民國九十九年六月十七日第二審判決（九十九年度上
訴字第六四八號，起訴案號：台灣屏東地方法院檢察署九十八年
度偵字第四六八三號），提起上訴，本院判決如下：
    主  文
上訴駁回。
    理  由
按刑事訴訟法第三百七十七條規定：上訴於第三審法院，非以判
決違背法令為理由，不得為之；是提起第三審上訴，應以原判決
違背法令為理由，係屬法定要件。如果上訴理由書狀並未依據卷
內訴訟資料，具體指摘原判決不適用何種法則或如何適用不當，
或所指摘原判決違法情事，顯與法律規定得為第三審上訴理由之
違法情形，不相適合時，均應認其上訴為不合法律上之程式，予
以駁回。上訴人洪銘璟上訴意旨略稱：（一）上訴人並無販賣愷
他命（Ketamine，俗稱「K他命」）及硝甲西泮（Nimetazepam，
俗稱「一粒眠」），而係呂宜憲本身在販賣，且依潘蕙儀於第一
審審理時證述其與呂宜憲警詢筆錄均係勾串虛偽不實之證詞，意
在幫呂宜憲脫罪，原判決依此為不利上訴人之判斷，有違經驗法
則及論理法則。（二）證人呂宜憲、潘蕙儀警詢筆錄是否符合刑
事訴訟法第一百五十九條之二規定，原判決理由之論斷有所矛盾
，自屬違法。（三）原判決未傳訊承辦員警以調查呂宜憲、潘蕙
儀是否有勾串證詞之情形，竟對於潘蕙儀有利上訴人之證詞任意
摒棄不採，有調查未盡之違法等語。
惟查：證據之取捨及判斷，屬事實審法院之職權，苟其所為之判
斷，無違經驗法則及論理法則，即不能指為違法。原判決依憑證
人呂宜憲及潘蕙儀於警詢、偵查中之證詞，尿液採證編號姓名對
照表、台灣檢驗科技股份有限公司濫用藥物尿液檢驗報告、法務
部調查局民國九十八年七月十四日調科壹字第 09800381850號鑑
定書、行政院衛生署管制藥品管理局九十八年六月十一日管檢字
第0980004928號函等證據調查之結果，綜合研判，認定上訴人確
有於九十七年五月六日凌晨三、四時許，在其屏東縣屏東市○○
路八七號十一樓之二住所樓下，販賣第三級毒品愷他命各一包予
呂宜憲、潘蕙儀，並同時販賣硝甲西泮一顆予呂宜憲之犯行。並
敘明證人呂宜憲、潘蕙儀之警詢筆錄，係採取一問一答方式，而
其等於警詢時之供述較接近案發時點，記憶較為清晰，憑信性甚
高，且當時未直接面對上訴人，衡情其斯時心理較為篤定，壓力
較小，所為陳述應較符合事實，取得過程亦無瑕疵，復為證明犯
罪事實之存否所必要，故其等於警詢中之陳述具有證據能力。而
證人潘蕙儀於第一審翻異前詞，改稱其與呂宜憲警詢筆錄均係勾
串虛偽不實之詞，如何與事實不符而不足採信等情，所為證據之
取捨及判斷，經核均無違反經驗法則、論理法則，亦無判決理由
不備或理由矛盾之違法。又刑事訴訟法所稱依法應於審判期日調
查之證據，係指與待證事實有重要關係，在客觀上顯有調查必要
性之證據而言，其範圍並非漫無限制，必其證據與判斷待證事實
之有無，具有關聯性，得據以推翻原判決所確認之事實而為不同
之認定，若證明之事項已臻明瞭，未為無益之調查，並無違法可
言。本件原判決認上訴人確有販賣第三級毒品之犯行，事證已臻
明確，原審不再傳喚承辦員警就呂宜憲、潘蕙儀是否有勾串證詞
等情為無益之調查，難謂有證據調查未盡之違法。上訴人之上訴
意旨對於原判決究竟如何違背法令，並非依據卷內資料為具體指
摘，徒憑己見，就原審採證認事職權之適法行使及原判決已明白
論斷之事項暨與判決結果無影響之枝節，重為事實上之爭辯，俱
非適法之第三審上訴理由。綜上，應認上訴人之上訴為違背法律
上之程式，予以駁回。
據上論結，應依刑事訴訟法第三百九十五條前段，判決如主文。
中    華    民    國  一○○  年   十一   月    三    日
                      最高法院刑事第十一庭
                          審判長法官  黃  正  興  
                                法官  許  錦  印  
                                法官  林  瑞  斌  
                                法官  陳  春  秋  
                                法官  謝  靜  恒  
本件正本證明與原本無異
                                      書  記  官  
中    華    民    國  一○○  年   十一   月    七    日
                                                      Ｅ